【裁判字號】    98,簡上,74
【裁判日期】    980605
【裁判案由】    過失傷害
【裁判全文】
臺灣新竹地方法院刑事判決              98年度簡上字第74號
上  訴  人
即  被  告  甲○○
上列上訴人因過失傷害案件，不服本院竹北簡易庭97年度竹北交
簡字第533 號中華民國97年12月26日第一審簡易判決（聲請案號
：臺灣新竹地方法院檢察署97年度偵字第4559號），提起上訴，
本院管轄第二審之合議庭判決如下：
    主  文
上訴駁回。
甲○○緩刑貳年。
    事實及理由
一、本案經本院審理結果，認原審以上訴人即被告甲○○係犯刑
    法第284條第1 項前段之過失傷害罪，並依刑事訴訟法第449
    條第1項前段、第3項、第454條第2項，刑法第284條第1項前
    段、第41條第1 項前段、第62條前段，刑法施行法第1條之1
    之規定，逕以簡易判決處刑，量處有期徒刑3 月，並諭知如
    易科罰金，以新臺幣（下同）1,000元折算1日，其認事用法
    ，並無違誤，量刑亦屬妥適。原審判決書所載之事實、證據
    及理由，除證據部分補充新竹縣政府警察局竹北分局竹縣北
    警偵字第0975006701號函暨所附偵查報告書、新竹縣警察局
    交通號誌維護（檢修）紀錄表、現場照片（見偵查卷第39頁
    至第44頁）及新竹縣政府警察局竹北分局三民派出所98年 4
    月16日報告暨所附新竹縣警察局交通號誌維護（檢修）紀錄
    表、照片（見本院卷第29頁至第33頁）外，餘均與本院所認
    定者相同，茲引用之（如附件）。
二、上訴人以：確有與告訴人乙○○發生車禍，其就車禍有過失
    ，對於原審認定之犯罪事實無意見，但已和告訴人和解，請
    求判決緩刑等語。
三、經查，被告於本院審理時，就其有於原審判決認定之時間、
    地點，因疏未注意禮讓直行車先行，而發生碰撞，致告訴人
    受有頭部外傷併顏面嘴唇撕裂傷、左下肢撕裂傷等傷害之犯
    行，坦白承認，並經告訴人指訴明確，互核相符，以及有如
    聲請簡易判決處刑書證據欄所示及上開補充之證據在卷可查
    ，事證明確，犯行已堪認定。
四、核被告所為，係犯刑法第284條第1項前段之過失傷害罪，原
    審判決以被告犯前揭過失傷害罪，判處有期徒刑3 月，並諭
    知如易科罰金之折算標準，認事用法並無違誤，所量刑度亦
    稱妥適，被告上訴並無理由，應予駁回。
五、末查，被告前未曾受有期徒刑以上刑之宣告，有臺灣新竹地
    方法院檢察署刑案資料查註紀錄表及臺灣高等法院被告全國
    前案紀錄表各1 份在卷可參，其坦承犯行，態度良好，案發
    後已與告訴人達成民事和解，願分期給付告訴人共 106,000
    元，告訴人且表明願意原諒被告，而被告亦已依約給付分期
    款共40,000元等情，有和解筆錄、訊問筆錄及本院公務電話
    紀錄表各1 份在卷可佐（見本院卷第20頁至第22頁、第39頁
    ），經考量本件為告訴乃論之罪，告訴人與被告因故未能於
    第一審言詞辯論終結前達成和解，以致告訴人已無法撤回告
    訴，惟被告經此次偵、審過程之教訓，當知警惕，認其應無
    再犯之虞，本院認對其所宣告之刑以暫不執行為適當，爰併
    予諭知緩刑2年，以勵自新。
六、據上論斷，應依刑事訴訟法第455條之1第1項、第3項、第36
    8條、第373條，刑法第74條第1項第1款，判決如主文。
本案經檢察官張嘉宏到庭執行職務。
中    華    民    國    98    年    6     月     5    日
                  刑事第六庭  審判長法    官   遲中慧
                                    法    官   黃美盈
                                    法    官   林昌義
以上正本證明與原本無異。
不得上訴。
中    華    民    國    98    年    6     月     5    日
                                    書記官     黃詩傑
附錄本案論罪科刑法條全文：
中華民國刑法第284條
因過失傷害人者，處6月以下有期徒刑、拘役或5百元以下罰金，
致重傷者，處1年以下有期徒刑、拘役或5百元以下罰金。
從事業務之人，因業務上之過失傷害人者，處1 年以下有期徒刑
、拘役或1千元以下罰金，致重傷者，處3年以下有期徒刑、拘役
或2千元以下罰金。
附件：
臺灣新竹地方法院刑事簡易判決     97年度竹北交簡字第533號
    聲  請  人  臺灣新竹地方法院檢察署檢察官
    被      告  甲○○  男  32歲（民國○○年○月○○日生）
                        身分證統一編號：Ｚ000000000號
                        住新竹縣竹北市○○○○街73號
上列被告因過失傷害案件，經檢察官聲請以簡易判決處刑（97年
度偵字第4559號），本院判決如下：
        主  文
甲○○因過失傷害人，處有期徒刑月，如易科罰金，以新台幣
壹仟元折算壹日。
        事實及理由
一、本件本院所認定之犯罪事實及證據方面「甲○○肇事後向警
    方報案，於警到場處理時在場，並當場承認為肇事人，有新
    竹縣警察局竹北分局六家派出所道路交通事故肇事人自首情
    形紀錄表在卷可稽」，予以補充外，其餘本院所認定之犯罪
    事實及證據，與檢察官聲請簡易判決處刑書之記載相同，茲
    引用之，如附件。
二、依刑事訴訟法第449條第1項前段、第3項、第454條第2 項，
    刑法第284條第1項前段、第62條前段、第41條第1 項前段，
    刑法施行法第1條之1，逕以簡易判決處刑如主文。
三、如不服本判決，得自收受送達之日起10日內向本院提出上訴
    狀，上訴於本院第二審合議庭（須附繕本）。
中    華    民    國    97    年    12    月    26    日
                     竹北簡易庭法  官  林麗玉
上正本證明與原本無異。
                               書記官  王明
中    華    民    國    97    年    12    月    26    日
附錄本案論罪科刑法條
中華民國刑法第284條
（過失傷害罪）
因過失傷害人者，處6月以下有期徒刑、拘役或5百元以下罰金，
致重傷者，處1年以下有期徒刑、拘役或5百元以下罰金。
從事業務之人，因業務上之過失傷害人者，處1 年以下有期徒刑
、拘役或1千元以下罰金，致重傷者，處3年以下有期徒刑、拘役
或2千元以下罰金。
（附件）
臺灣新竹地方法院檢察署檢察官聲請簡易判決處刑書
                                      97年度偵字第4559號
    被      告  甲○○  男  32歲（民國○○年○月○○日生）
                        住新竹縣竹北市○○○○街73號
                        國民身分證統一編號：Ｚ000000000號
上列被告因過失傷害案件，業經偵查終結，認為宜聲請以簡易判
決處刑，茲將犯罪事實及證據並所犯法條分敘如下：
         犯罪事實
一、甲○○於民國97年1月14日20時10分，駕駛車牌號碼6002－H
    K 號自用小客車，由新竹縣竹北市○○路由南往北方向行駛
    至光明十四街口時欲左轉，原應注意行經閃黃燈號誌路口，
    左轉車應讓幹道直行車先行，而當時之天候、路況，又無不
    能注意之情事，竟疏未注意，適有乙○○駕駛車牌號碼180-
    BRX 號重型機車，沿新竹縣竹北市○○路由北往南方向駛至
    ，本應注意車前狀況，並隨時採取必要之措施；且行經閃光
    黃燈號誌路口應減速接近，注意安全，小心通過，亦疏未注
    意，兩車因而發生撞擊，乙○○因此受有頭部外傷併顏面嘴
    唇撕裂傷、左下肢撕裂傷等傷害。
二、案經乙○○訴由新竹縣政府警察局竹北分局報告偵辦。
              證據並所犯法條
一、證據：（一）被告甲○○之供述，（二）告訴人乙○○之指
    述，（三）道路交通事故現場圖、道路交通事故調查報告表
    （一）（二）、東元綜合醫院診斷證明書、臺灣省竹苗區車
    輛行車事故鑑定委員會鑑定意見書等各1份及照片17張。
二、所犯法條：核被告所為，係犯刑法第284條第1項前段之過失
    傷害罪嫌。至本件告訴人雖亦有過失，而為本件肇事發生之
    原因一節，經送臺灣省竹苗區車輛行車事故鑑定委員會及臺
    灣省車輛行車事故覆議委員會鑑定結果，亦同此認定，有前
    揭委員會函所附鑑定意見書1 份可稽。然刑事責任之認定，
    並不因告訴人亦有過失，而免除被告之過失責任，告訴人亦
    有過失之情節輕重，僅係酌定雙方民事上損害賠償責任之依
    據，併此敘明。
三、依刑事訴訟法第451條第1項聲請逕以簡易判決處刑。
     此    致
臺灣新竹地方法院
中    華    民    國    97    年    12    月    11    日
                               檢 察 官   楊 仲 萍
本件證明與原本無異
中    華    民    國    97    年    12    月    18    日
                               書 記 官   黃 棨 麟
中華民國刑法第284條
（過失傷害罪）
因過失傷害人者，處6月以下有期徒刑、拘役或5百元以下罰金，
致重傷者，處1年以下有期徒刑、拘役或5百元以下罰金。
從事業務之人，因業務上之過失傷害人者，處1 年以下有期徒刑
、拘役或1千元以下罰金，致重傷者，處3年以下有期徒刑、拘役
或2千元以下罰金。


司法院資訊處製作；財團法人民間司法改革基金會備份。
